【裁判字號】    97,易,299
【裁判日期】    970328
【裁判案由】    竊盜
【裁判全文】
臺灣高雄地方法院刑事判決               97年度易字第299號
公  訴  人  臺灣高雄地方法院檢察署檢察官
被      告  甲○○
                      號
上列被告因竊盜案件，經檢察官提起公訴（96年度偵字第27554
號），本院判決如下：
    主  文
甲○○竊盜，累犯，處有期徒刑陸月，如易科罰金，以新臺幣壹
仟元折算壹日；減為有期徒刑月，如易科罰金，以新臺幣壹仟
元折算壹日。
    事  實
一、甲○○前於民國（下同）89、91年間，因施用毒品、竊盜等
    案件，經本院分別判處有期徒刑6 月、8 月，合併定應執行
    刑為有期徒刑1 年1 月確定，於92年6 月10日執行完畢，翌
    日出監。詎仍不知悔改，於96年4 月13日上午某時，行經丙
    ○○位於高雄縣大寮鄉○○村○○路90號住處外時，因見該
    住宅大門（鐵門）未關妥，即意圖為自己不法之所有，侵入
    上開住宅，徒手竊取丙○○所有國際牌VS3 型、序號000000
    000000000 （起訴書誤載為000000000000000） 號之黑色行
    動電話1 支（內含門號0000000000號SIM 卡1 枚），得手後
    離開現場，並將自己持用之門號0000000000號SIM 卡放入上
    開行動電話內而使用之。嗣丙○○報警處理後，經警循線追
    查始悉上情。
二、案經丙○○訴由內政部警政署電信警察隊第三中隊報請臺灣
    高雄地方法院檢察署檢察官偵查起訴。
    理  由
一、按被告甲○○所犯係刑事訴訟法第376 條第2 款所列之罪之
    案件，依同法第284 條之1 規定，第一審得由法官獨任進行
    審判程序，合先敘明。
二、上揭事實，業據被告於偵訊及本院審理時坦承不諱，核與證
    人即告訴人丙○○於警詢時證述：96年4 月13日17時許返家
    時發現手機不見了等語（見警卷第1-4 頁）、證人即被告之
    父林照堂、被告友人林俊寬分別於警詢時證稱：0000000000
    號電話是甲○○在使用等語（見警卷第7-12頁）均相符（上
    開證人於警詢時所述，均屬被告以外之人於審判外之言詞陳
    述，而公訴人及被告就上開言詞陳述，均於審判程序同意作
    為證據〈見本院97年3 月11日審判筆錄〉，本院審酌該等言
    詞陳述作成之情形均屬正常，並無何違反法定程序或不當之
    情形，且與待證事實相關，認適當作為證據，故上開言詞陳
    述依刑事訴訟法第159 條之5 第1 項規定，均具有證據能力
    ），並有序號000000000000000 號行動電話通聯紀錄表1 份
    （見警卷第22頁正反面）附卷可稽，足認被告前開自白與事
    實相符，本件事證明確，被告犯行已堪認定。
三、核被告所為，係犯刑法第320 條第1 項普通竊盜罪、同法第
    306 條第1 項侵入住宅罪。被告以一行為同時觸犯上開構成
    要件不相同之2 罪，為想像競合犯，應從一重之普通竊盜罪
    論處。被告曾有如犯罪事實欄所示之論罪科刑前科，此有臺
    灣高等法院被告前案紀錄表1 份在卷可憑，其於有期徒刑執
    行完畢後5 年內，故意再犯本件有期徒刑以上之罪，為累犯
    ，應依刑法第47條第1 項規定加重其刑。爰審酌被告正值青
    壯，竟不思以正當之方式獲取財物，而貪圖私欲，竊取他人
    之財物，侵害他人之財產安全，行為實有不當；惟念其犯後
    已坦承犯行，態度尚可，及被告犯罪動機、目的、手段、告
    訴人所受損害等一切情狀，量處如主文所示之宣告刑，及參
    酌被告犯罪情節、職業為臨時工等一切情形，諭知易科罰金
    之折算標準。又被告犯罪之時間在96年4 月24日以前，合於
    中華民國96年罪犯減刑條例規定之減刑條件，應依該條例第
    2 條第1 項第3 款，減其刑期2 分之1 ，並諭知易科罰金之
    折算標準，以資懲儆。
四、公訴意旨另略以：被告甲○○於上開時、地為竊盜犯行時，
    除竊得行動電話1 支外，另一併竊得桌上型電腦1 部、存摺
    3 本、楊春生退伍令、照片、現金新臺幣（下同）1 萬5 千
    元等物，此部分亦涉犯刑法第320 條第1 項普通竊盜罪嫌云
    云。惟被告堅詞否認有竊取上開電腦、存摺、退伍令、照片
    、現金等物之事實，辯稱：只有偷行動電話1 支，沒有偷其
    他東西等語。按告訴人之告訴，係以使被告受刑事訴追為目
    的，是其陳述是否與事實相符，仍應調查其他證據以資審認
    ，最高法院52年台上字第1300號著有判例可資參照。經查，
    告訴人丙○○固曾於警詢時證稱：96年4 月13日返家時發現
    手機不見了，此外尚發現失竊桌上型電腦1 部、現金約1 萬
    5 千元、父親楊春生退伍令、存摺3 本、母親照片云云（見
    警卷第3-4 頁）；然除告訴人前開指訴外，卷內並無其他證
    據足資佐證尚有上開電腦、現金等物一併失竊，況告訴人既
    未在場親眼目睹被告行竊之經過（包括竊得何種物品），縱
    使其確於96年4 月13日17時許返家時清點發現另有電腦、現
    金等物不見了，亦難遽認必定係遭被告所竊取。此外，復查
    無其他證據證明被告確有公訴人所指此部分之犯行，公訴人
    認被告此部分亦涉有普通竊盜罪即有未合。然公訴意旨認此
    部分與前揭經論罪科刑之竊盜罪部分為實質上一罪關係，爰
    不另為無罪之諭知，附此敘明。
據上論斷，應依刑事訴訟法第284 條之1 、第299 條第1 項前段
，刑法第320 條第1 項、第306 條第1 項、第55條、第47條第1
項、第41條第1 項前段，刑法施行法第1 條之1 ，中華民國96年
罪犯減刑條例第2 條第1 項第3 款、第7 條，判決如主文。
本案經檢察官乙○○到庭執行職務。
中    華    民    國    97    年    3     月    28    日
                  鳳山刑事第二庭  法  官  楊筑婷
以上正本證明與原本無異。
如不服本判決應於收受本判決後10日內向本院提出上訴書狀，並
應敘述具體理由，如未敘述上訴理由者，應於上訴期間屆滿後20
日內補提理由書狀於本院（均須按他造當事人之人數附繕本）「
切勿逕送上級法院」。
中    華    民    國    97    年    3     月    28    日
                                  書記官  林靜慧
附錄本案判決論罪科刑法條：
中華民國刑法第320條第1項
意圖為自己或第三人不法之所有，而竊取他人之動產者，為竊盜
罪，處5 年以下有期徒刑、拘役或5 百元以下罰金。
中華民國刑法第306條第1項
無故侵入他人住宅、建築物或附連圍繞之土地或船艦者，處1 年
以下有期徒刑、拘役或3 百元以下罰金。


司法院資訊處製作；財團法人民間司法改革基金會備份。
